【裁判字號】    98,抗,2002
【裁判日期】    981222
【裁判案由】    停止執行
【裁判全文】
臺灣高等法院民事裁定                  98年度抗字第2002號
抗  告  人  甲○○
上列抗告人因與相對人台北富邦商業銀行股份有限公司間停止執
行事件，對於中華民國98年11月27日臺灣臺北地方法院98年度審
聲字第 971號裁定，提起抗告，本院裁定如下：
    主      文
抗告駁回。
抗告程序費用由抗告人負擔。
    理      由
一、按有回復原狀之聲請，或提起再審或異議之訴，或對於和解
    為繼續審判之請求，或提起宣告調解無效之訴、撤銷調解之
    訴，或對於許可強制執行之裁定提起抗告時，法院因必要情
    形或依聲請定相當並確實之擔保，得為停止強制執行之裁定
    ，強制執行法第18條第 2項定有明文。又法院依強制執行法
    第18條第 2項規定，以裁定命債務人供擔保後停止強制執行
    ，其擔保金額之多寡應如何認為相當，原屬於法院職權裁量
    之範圍，如已斟酌債權人因停止執行所應受之損害，自非當
    事人所可任意指摘（最高法院92年度台抗字第 574號裁定參
    照）。
二、本件抗告人在原法院聲請意旨略以：相對人聲請原執行法院
    以98年度司執字第 84489號民事執行事件，強制執行伊所有
    之財產，伊已向原法院提起98年度審訴字第6377號債務人異
    議之訴，而上開強制執行事件所查封之財產一旦拍賣，勢難
    回復原狀，為此願供擔保，聲請裁定准許上開強制執行程序
    ，於原法院98年度審訴字第6377號債務人異議之訴事件判決
    確定前暫予停止等情。
三、經查抗告人主張之上開事實，業經原法院調取上開執行卷宗
    及民事訴訟卷宗核閱屬實。揆諸前揭規定，抗告人陳明願供
    擔保，聲請在原法院98年度審訴字第6377號債務人異議之訴
    事件判決確定前，停止原執行法院98年度司執字第 84489號
    民事執行事件之執行，自屬有據。從而原裁定斟酌上開民事
    執行事件所憑執行名義即台灣士林地方法院95年度訴字第27
    5 號民事確定判決係命抗告人給付相對人新台幣（下同）57
    萬6,645元及利息、違約金， 上開債務人異議之訴之訴訟標
    的金額未逾 150萬元，參考各級法院辦案期限實施要點規定
    ，第一、二審通常程序審判案件之期限依序為1年4個月、 2
    年，合計3年4個月，預估相對人因停止執行可能遭受遲延受
    償之損害約為 9萬6,108元〔其計算式為：576,645元×年息
    5%×(3+4/12)年=96,108元〕， 因而酌定擔保金額為10萬元
    ，予以准許，即無不合。抗告意旨僅以：伊無法提供10萬元
    擔保金云云為由，指摘原裁定所酌定之擔保金額不當，聲明
    廢棄，為無理由，應予駁回。
四、據上論結，本件抗告為無理由，依強制執行法第30條之 1，
    民事訴訟法第495條之 1第1項、第449條第1項、第95條、第
    78條，裁定如主文。
中    華    民    國    98    年    12    月    22    日
                    民事第六庭
                        審判長法  官 林鄉誠
                              法  官 張  蘭
                              法  官 梁玉芬
正本係照原本作成。
不得再抗告。
中    華    民    國    98    年    12    月    23    日
                              書記官 常淑慧

司法院資訊處製作；財團法人民間司法改革基金會備份。
